最高法院民事判決　　　　　　九十六年度台上字第一０一二號
上 　訴　 人　甲○○
訴 訟代理 人　林永頌律師
　　　　　　　黃韋齊律師
　　　　　　　張毓珊律師
被　上訴　人　揚銘建設股份有限公司
　　　　　　　　　　　樓
兼法定代理人　乙○○
上列當事人間請求損害賠償等事件，上訴人對於中華民國九十五
年十月三十一日台灣高等法院第二審判決（九十五年度上字第一
七二號），提起上訴，本院判決如下：
    主  文
原判決關於駁回上訴人請求被上訴人揚銘建設股份有限公司再給
付新台幣一百七十三萬八千八百八十五元本息之上訴及該訴訟費
用部分廢棄，發回台灣高等法院。
其他上訴駁回。
第三審訴訟費用，關於駁回其他上訴部分，由上訴人負擔。
    理  由
本件上訴人主張：伊於民國九十一年十月十二日以新台幣（下同
）三百三十三萬元向被上訴人揚銘建設股份有限公司（下稱揚銘
公司）購買坐落台北縣新店市○○段一二一六、一二一七地號土
地（上訴人另以七百七十七萬元向被上訴人乙○○購買該二筆土
地之應有部分）上門牌為台北縣新店市○○○街三六號五樓房屋
（下稱系爭房屋）及二個平面停車位，約定房屋總面積一五八點
六五平方公尺（主附建物一二六點○三平方公尺，共同部分三二
點六二平方公尺）。詎揚銘公司只交付一機械車位，且登記與伊
指定之黃彭阿鳳所有之系爭房屋面積僅一四○點九二平方公尺（
主附建物九三點三四平方公尺，共同部分四七點五八六二平方公
尺）。伊因房屋主附建物面積短少三二點六九平方公尺，及無法
使用另一車位，依序受有一百八十一萬四千八百六十九元、一百
五十萬元損害，自得依民法第一百八十四條第一項前段、第二百
二十七條及第三百六十條規定，請求揚銘公司賠償。又揚銘公司
故意不法短少給付，乙○○為其法定代理人，依民法第二十八條
及公司法第二十三條第二項規定，亦應連帶負賠償責任等情。求
為命上訴人連帶給付三百三十一萬四千八百六十九元，並加付法
定遲延利息之判決（第一審判命揚銘公司給付七萬五千九百八十
四元本息，駁回上訴人其餘之訴，上訴人與揚銘公司各就敗訴部
分提起上訴及附帶上訴，均經原審判決駁回）。
被上訴人則以：上訴人與揚銘公司簽訂房地產買賣契約書（下稱
系爭契約書）過程中，雖曾提及欲購買二個平面停車位，惟揚銘
公司因受限於一樓停車位為十個機械停車位，僅應允出售一機械
性停車位與上訴人。又上訴人於計算系爭房屋主附建物約定面積
時，係將系爭契約書所附建物面積預估表（下稱面積預估表）上
記載之雨遮、空調室、停車位及增建部分均記入，而於計算實際
面積時，又排除上開部分，故有實際面積短少之情事，事實上，
揚銘公司所交付系爭房屋之面積，並未較約定面積短少等語，資
為抗辯。
原審以：上訴人主張之事實，業據提出買賣契約、建物登記簿謄
本等件為證。被上訴人則以前揭情詞置辯。查系爭契約書所附一
樓停車位平面圖內，已標明「橫移式機械停車」等字樣，該契約
另附之面積預估表內，所載停車位面積亦僅一○點三九平方公尺
，顯不足停放二輛車，可見揚銘公司係出售一機械停車位與上訴
人。揚銘公司已將該停車位所屬建物登記應有部分三七分之二與
上訴人所指定之黃彭阿鳳，並於九十三年二月九日將停車位點交
上訴人，應認已依債務本旨提出交付，上訴人請求揚銘公司賠償
停車位之損害一百五十萬元，自屬無據。又依面積預估表上記載
，系爭房屋面積共計為一五八點六五平方公尺，而依建物登記簿
謄本記載，該屋實際登記僅一五五點○三平方公尺，足見揚銘公
司有短少給付建物面積計三點六二平方公尺。以上訴人購買系爭
房屋總價三百三十三萬元計算該短少部分上訴人所受損害為七萬
五千九百八十四元。至面積預估表記載系爭房屋樓地板面積八五
點四九平方公尺、陽台五點八三平方公尺，合計九一點三二平方
公尺，而建物登記簿謄本記載，該房屋樓地板面積八三點八二平
方公尺、陽台九點五二平方公尺，合計九三點三四平方公尺，可
見系爭房屋之私有使用部分，並無約定面積較登記面積短少情事
。又揚銘公司已依約將系爭房屋移轉登記與上訴人所指定之黃彭
阿鳳所有，縱有移轉登記之面積短少給付之情事，僅屬債務不履
行之問題，非故意不法侵害上訴人權利之行為，乙○○執行公司
職務並無違反法令，上訴人主張其為揚銘公司法定代理人，應負
連帶給付之責云云，並無可採。綜上所述，上訴人請求揚銘公司
給付七萬五千九百八十四元及其利息，洵屬正當，應予准許。逾
此範圍，即非有據，應予駁回。因而維持第一審所為命揚銘公司
給付七萬五千九百八十四元本息之判決，駁回上訴人之上訴及揚
銘公司之附帶上訴。
關於廢棄發回部分：
查依卷附建物登記簿謄本及建物所有權狀記載，系爭房屋實際登
記面積僅一四○點九二四五平方公尺（包括室內八三點八二平方
公尺、陽台九點五二平方公尺、停車位一○點三三平方公尺、空
調室五點三七平方公尺、及公共使用部分三一點八八四五平方公
尺。見一審卷(一)第三○、九二、九四頁），原審認系爭房屋實際
登記面積為一五五點○三平方公尺，與卷存證據資料不符，不無
認定事實不憑證據之違法。系爭房屋實際登記之面積究為若干，
攸關上訴人得否再請求揚銘公司賠償短付建物面積之損害，及其
金額之多寡，自有將其請求揚銘公司再給付建物面積之短少損害
一百七十三萬八千八百八十五元本息部分全部予以廢棄之必要。
上訴論旨，指摘原判決此部分違背法令，求予廢棄，非無理由。
關於駁回其他上訴部分：
查上訴人請求揚銘公司賠償停車位損害一百五十萬元本息，及請
求乙○○連帶給付部分，原審為其敗訴之判決，認事用法均無不
合。上訴論旨，指摘原判決此部分違背法令，求予廢棄，為無理
由。
據上論結，本件上訴一部為有理由，一部為無理由。依民事訴訟
法第四百七十七條第一項、第四百七十八條第二項、第四百八十
一條、第四百四十九條第一項、第七十八條，判決如主文。
中　　華　　民　　國　九十六　年    五  　月　  九    日
                      最高法院民事第一庭
                          審判長法官  林　奇　福
                                法官  陳　國　禎
                                法官  陳　重　瑜
                                法官  葉　勝　利
                                法官  黃　義　豐
      本件正本證明與原本無異
                                      書  記  官
中　　華　　民　　國　九十六　年　　五　　月　二十三　日
                                                   ｍ
